Minutes et répertoires du notaire Julien François YVER, 14 janvier 1841 - 18 juillet 1867 (étude XXV)
Archives nationales
- Minutes de Julien François YVER, 23 décembre 1835 - 14 août 1897; MC/ET/XXV/142 - MC/ET/XXV/758
  - Minutes. 1851, mai - août, mai - août 1851; MC/ET/XXV/176
    - Notoriete., 23 août 1851; MC/ET/XXV/176
      Nom, qualité: (personne morale) Polini (enfants).
      Relations: enfant de l'intervenant 2, héritiers de l'intervenant 4.
      Nom, qualité: (Mme ou Mlle) Alasia, Antoinette Marie.
      Nom, qualité: (M.) Polini, Jean Antoine.
      Domicile: Paris (Paris) rue Duphot, 23
    - Testament olographe, depot., 23 août 1851; MC/ET/XXV/176
      Nom, qualité: (Mme ou Mlle) Normand, Marguerite Genevieve.
      Profession: institutrice, Paris.
      Domicile: Paris (Paris) rue Saint-Honore, 396.
      Nom, qualité: (M.) Saleur.
    - Succession, mainlevee., 23 août 1851; MC/ET/XXV/176
      Nom, qualité: (M.) Pouvin, Pierre Louis Antoine.
      Profession: macon, Paris.
      Domicile: Paris (Paris) rue de Ponthieu, 9
    - Procuration acte, administration de biens., 23 août 1851; MC/ET/XXV/176
      Nom, qualité: (M.) Polini, Charles Joachim Antoine.
      Relations: fils de l'intervenant 1
    - Mainlevee, saisie immobiliere sur maison, Paris (Paris) rue Projetee-Leonie, 11., 25 août 1851; MC/ET/XXV/176
      Domicile: Greendeworth (angleterre).
      Nom, qualité: (M.) Berlie, Jean Pierre.
      Profession: négociant (ancien).
      Domicile: Orleans (Loiret).
      Nom, qualité: (Mme ou Mlle) Jourdan, Therese Agathe.
      Nom, qualité: (Mme ou Mlle) Cornu, Marie Jeanne.
      Domicile: Luzarches (95).
      Relations: veuve de l'intervenant 6.
      Nom, qualité: (M.) Delors, Jean.
      Domicile: Auteuil (Paris) Point-du-Jour.
      Nom, qualité: (Mme ou Mlle) Cappelligny, Victorine Josephine.
      Relations: épouse de l'intervenant 7
    - Succession, inventaire apres décès., 25 août 1851; MC/ET/XXV/176
      Nom, qualité: (Mme ou Mlle) Giboury, Stephanie Aimee.
      Nom, qualité: (M.) Cheradame, Victor Pierre.
      Profession: epicier (marchand) (ancien).
      Domicile: Villette (la) (Paris) rue de Flandre, 30
    - Desistement de plainte., 26 août 1851; MC/ET/XXV/176
      Nom, qualité: (M.) Chamussy, Philibert Paul.
      Profession: négociant (commis), Paris.
      Domicile: Paris (Paris) rue Croix-des-Petits-Champs, 35.
      Domicile: Paris (Paris) rue Notre-Dame-des Victoires
    - Donation entre epoux., 26 août 1851; MC/ET/XXV/176
      Nom, qualité: (Mme ou Mlle) Servoisier, Francoise Augustine Desiree.
      Nom, qualité: (M.) Huron, Marie Francois Michel.
    - Donation entre epoux., 26 août 1851; MC/ET/XXV/176
    - Donation entre epoux., 26 août 1851; MC/ET/XXV/176
      Nom, qualité: (Mme ou Mlle) Richer, Marie Celestine.
      Domicile: Paris (Paris) rue de la Concorde, 16.
      Nom, qualité: (M.) Porcher, Julien Jean Baptiste.
      Profession: opticien, Paris.
    - Donation entre epoux., 26 août 1851; MC/ET/XXV/176
    - Testament olographe, depot., 26 août 1851; MC/ET/XXV/176
      Nom, qualité: (M.) Pitre, Gaspard Henri.
      Domicile: Ternes (les) (Paris) rue Pierre-Demours, 19
    - Notoriete, dépôt, regime matrimonial., 27 août 1851; MC/ET/XXV/176
      Nom, qualité: (M.) Vecchietti, Lorenzo.
      Profession: geometre, Castagnola (italie).
      Domicile: Castagnola (italie).
      Nom, qualité: (Mme ou Mlle) Trabucchi, Josephine.
    - Donation entre epoux., 27 août 1851; MC/ET/XXV/176
      Nom, qualité: (Mme ou Mlle) Martin, Alexandrine.
      Domicile: Paris (Paris) rue du Faubourg Saint-Honore, 102.
      Nom, qualité: (M.) Dupre, Louis.
      Domicile: Paris (Paris) rue du Faubourg Saint-Honore, 102
    - Donation entre epoux., 27 août 1851; MC/ET/XXV/176
      Domicile: Paris (Paris) rue du Faubourg-St-Honore, 102.
    - Mariage., 27 août 1851; MC/ET/XXV/176
      Nom, qualité: (M.) Galving, Geraud Felix.
      Domicile: Paris (Paris) rue de Monceau, 2.
      Nom, qualité: (M.) Galving, Jean Baptiste.
      Profession: aubergiste, Mauriac (Cantal).
      Domicile: Mauriac (Cantal).
      Nom, qualité: (Mme ou Mlle) Hetzel, Louise.
      Profession: marchande de modes, lingere, Paris.
      Domicile: Paris (Paris) rue du Faubourg Saint-Honore, 119.
      Nom, qualité: (M.) Hetzel, Jean Jacques.
      Domicile: Paris (Paris) rue Bayard, 21
    - Procuration acte, dépôt, prise de possession de succession., 27 août 1851; MC/ET/XXV/176
      Nom, qualité: (M.) Chauvin, Emile Francois.
      Domicile: Saint-Germain-en-Laye (Yvelines).
      Relations: héritier de l'intervenant 2, fils de l'intervenant 2.
      Nom, qualité: (Mme ou Mlle) Brocheton, Onesime Josephine.
      Nom, qualité: (M.) Chauvin, Charles Eutrope.
    - Procuration acte, acceptation de donation-partage., 28 août 1851; MC/ET/XXV/176
      Nom, qualité: (Mme ou Mlle) Moreau, Louise Julie.
      Domicile: Paris (Paris) rue de la Pepiniere, 48.
      Relations: épouse de l'intervenant 2, donataire de l'intervenant 3.
      Nom, qualité: (M.) Ducoin, Louis Isidore.
      Nom, qualité: (M.) Moreau, Louis.
      Domicile: Mailly-le-Chateau (Yonne).
      Nom, qualité: (M.) Moreau, Gabriel.
      Profession: garde-moulin, Mailly-le-Chateau (Yonne).
      Domicile: Mailly-le-Chateau (Yonne)
    - Mainlevee, hypotheque sur maison, Paris (Paris) rue de la Victoire, 84., 28 août 1851; MC/ET/XXV/176
      Nom, qualité: (M.) Robineau, Antoine Felix.
      Profession: marchand de bois, Bercy (Paris).
      Domicile: Bercy (Paris) passage de l'Yonne.
      Nom: Entreprise de Batiment Chalet.
    - Procuration acte, acquisition d'un paquebot de la marine nationale., 30 août 1851; MC/ET/XXV/176
      Nom, qualité: (M.) Simon, Ernest Rigobert.
      Domicile: Paris (Paris) rue Saint-Honore, 374
    - Procuration acte, acquisition de paquebot (3) de la compagnie rostand., 30 août 1851; MC/ET/XXV/176
    - Mariage., 30 août 1851; MC/ET/XXV/176
      Nom, qualité: (M.) Franz, Henri.
      Profession: cordonnier (ouvrier), Paris.
      Domicile: Paris (Paris) rue Richelieu, 60.
      Nom, qualité: (M.) Franz, Conrad.
      Profession: cordonnier, Etenheim (allemagne).
      Domicile: Etenheim (allemagne).
      Nom, qualité: (Mme ou Mlle) Katz, Rosine.
      Nom, qualité: (M.) Katz, Maurice.
  - Minutes. 1851, septembre - décembre, septembre - décembre 1851; MC/ET/XXV/177
    - Succession, notoriete., 2 septembre 1851; MC/ET/XXV/177
      Nom, qualité: (M.) Pitre, Gaspard.
      Domicile: Neuilly-sur-Seine (Hauts-de-Seine)
    - Traite, remplacement de service militaire, 240f., 3 septembre 1851; MC/ET/XXV/177
      Nom, qualité: (M.) Delauzun, Hippolyte Claude.
      Profession: soldat-grenadier, Paris.
      Nom, qualité: (M.) Serres, Louis.
    - Donation., 3 septembre 1851; MC/ET/XXV/177
      Nom, qualité: (Mme ou Mlle) Delatre, Genevieve.
      Domicile: Colombes (Hauts-de-Seine).
      Nom, qualité: (M.) Baudouin, Louis Antoine.
      Nom, qualité: (M.) Delatre, Nicolas.
      Profession: cultivateur, Colombes (Hauts-de-Seine).
      Domicile: Colombes (Hauts-de-Seine)
    - Traite, remplacement des service militaire, 950f., 3 septembre 1851; MC/ET/XXV/177
      Nom, qualité: (M.) Gaybellile, Nicolas Auguste.
      Nom, qualité: (M.) Sancerry, Jean Baptiste.
      Profession: caporal de voltigeurs, Paris.
    - Mainlevée, hypotheques., 5 septembre 1851; MC/ET/XXV/177
      Nom, qualité: (M.) Devismes, Louis Francois.
      Profession: arquebusier, Paris.
      Domicile: Paris (Paris) rue du Helder, 2.
      Nom, qualité: (M.) Lemarie, Pierre.
      Profession: entrepreneur en batiments, Paris.
    - Donation entre epoux., 8 septembre 1851; MC/ET/XXV/177
      Nom, qualité: (M.) Hilbert, Antoine.
      Profession: peintre-en-equipage, Paris.
      Domicile: Paris (Paris) rue de Laborde, 42.
      Nom, qualité: (Mme ou Mlle) Melchior, Marguerite.
    - Donation entre epoux., 8 septembre 1851; MC/ET/XXV/177
      Profession: peintre en equipage, Paris.
      Domicile: Paris (Paris) rue de Laborde, 42
    - Mariage., 10 septembre 1851; MC/ET/XXV/177
      Nom, qualité: (M.) Hervieux, Jacques Francois Edouard.
      Profession: docteur-en-medecine, Elbeuf (Seine-Maritime).
      Nom, qualité: (M.) Hervieux, Francois.
      Profession: propriétaire, marchand de bois, Elbeuf (Seine-Maritime).
      Nom, qualité: (Mme ou Mlle) Vezard, Angelina Elisabeth.
      Domicile: Paris (Paris) rue de Miromesnil, 8.
      Nom, qualité: (M.) Vezard, Jacques Aristide.
      Domicile: Paris (Paris) rue de Miromesnil, 8
    - Cahier des charges, adjudication de parfumerie, mise-a-prix, 1000f., 10 septembre 1851; MC/ET/XXV/177
      Nom, qualité: (M.) Deroche, Antoine.
      Profession: parfumeur (marchand), Paris.
      Domicile: Paris (Paris) rue du Temple, 5
    - Proces verbal de defaut, vente de maison, terres, Pn (le) (Seine-et-Marne)., 10 septembre 1851; MC/ET/XXV/177
      Nom, qualité: (M.) Hericourt, Jean Louis.
      Profession: propriétaire, cultivateur, Pin (le) (Seine-et-Marne).
      Domicile: Pin (le) (Seine-et-Marne).
      Relations: en proces avec l'intervenant 02.
      Nom, qualité: (M.) Grenet, Auguste Marie.
      Profession: boulanger (marchand), Paris.
    - Procuration rp, conversion d'indemnite aux ex-possesseurs d'esclaves., 11 septembre 1851; MC/ET/XXV/177
      Domicile: Paris (Paris) rue Neuve-des-Mathurins, 86.
      Nom, qualité: (M.) Gosselin, Benjamin Eugene Roland.
      Domicile: Paris (Paris) rue Saint-Georges, 5
    - Succession, notoriete., 11 septembre 1851; MC/ET/XXV/177
      Nom, qualité: (M.) Gillette, Nicolas Louis Charles.
      Domicile: Paris (Paris) rue de Suresnes, 29
    - Transport, créance, 17000f., 15 septembre 1851; MC/ET/XXV/177
      Domicile: Paris (Paris) quai de la Rapee, 40.
      Nom: Ville de Charonne.
      Domicile: Paris (Paris).
      Domicile: Paris (Paris) rue d'Angouleme, 40
    - Vente, pieces de terre (3), 800f, Saint-Valbert (Haute-Saône)., 16 septembre 1851; MC/ET/XXV/177
      Nom, qualité: (M.) Pinot, Charles Mertiol.
      Domicile: Paris (Paris) rue du Faubourg-St-Honore, 47.
      Nom, qualité: (M.) Scharff, Nicolas.
      Domicile: Paris (Paris) rue de la Pepiniere, 47
    - Transport, créances, 13500 f., 18 septembre 1851; MC/ET/XXV/177
      Nom, qualité: (Mme ou Mlle) Margaine, Marie Nicole.
      Nom, qualité: (M.) Feugere, Auguste Edmond.
      Profession: professeur de rhetorique.
      Domicile: Paris (Paris) rue des Marronniers, 10
    - Transport, créance, 22000f., 18 septembre 1851; MC/ET/XXV/177
      Relations: 01ERE02.
      Nom, qualité: (M.) Gallois, Charles Armand.
      Profession: marchand de nouveautes, Paris.
      Domicile: Paris (Paris) rue Duphot, 24.
    - Échange entre Paul Auguste de Boisguion, propriétaire, et Adeline Émilie Lucie Cazin de Caumartin, son épouse, demeurant 35, rue Cassette et André Paul Germain Delaforest d'Armaillé, propriétaire, demeurant 21, rue de la Ville-l'Évêque, du château de Glaye, situé à Céton (Orne), ainsi que de pièces de terre, forêt, pépinières, ferme, près de Mamers (Sarthe), contre la terre de La Chenaie-Raillé située dans l'arrondissement de Château-Gontier (Mayenne), comprenant château, terres, métairies, bois., 19 septembre 1851; MC/ET/XXV/177
      De l'image fixe à l'image animée (1820-1910), documents du Minutier central des notaires de Paris relatifs à l'histoire des photographes et de la photographie, par Marc Durand, Paris, Archives nationales, 2013 (sous presse), notice n° 537 (version dématérialisée de l'instrument de recherche, les notices biographiques et compléments de descriptions d'actes ne se trouvent que sur la version papier de l'ouvrage, voir contexte dans le Plan d’orientation général - Notaires de Paris, guides thématiques du Minutier).
      Date de révision: 2011
      Date de création de la notice: 2010
      Ville-l'Evêque (rue de la); Cassette (rue); Mamers (Sarthe); Boisguion, Paul Auguste de; Cazin de Caumartin, Adeline Emilie Lucie; Delaforest d'Armaillé, André Paul Germain
    - echange, chateau et terres, 175 ha contre chateau et terres, 264 ha, Ceton, Cherreau (61, 72)., 19 septembre 1851; MC/ET/XXV/177
      Nom, qualité: (M.) Boisguion de, Paul Auguste.
      Domicile: Paris (Paris) rue Cassette, 35.
      Nom, qualité: (Mme ou Mlle) Cazin de Caumartin, Adeline Emilie Lucie.
      Nom, qualité: (M.) Laforest d'Armaille de, Andre Paul Germain.
      Domicile: Paris (Paris) rue de la Ville-l'Eveque, 21
    - Procuration acte, acceptation de donation-partage, Bourg-la-Reine, suresnes (92, 92)., 20 septembre 1851; MC/ET/XXV/177
      Nom, qualité: (M.) Sauve, Prosper Victor Honore.
      Domicile: Paris (Paris) rue du Colisee, 24.
      Nom, qualité: (Mme ou Mlle) Tixier, Antoinette.
      Nom, qualité: (M.) Lafontaine, Jean Anatole.
      Domicile: Randan (Puy-de-Dôme)
    - Constitution, rente viagere, 208f., 22 septembre 1851; MC/ET/XXV/177
      Nom, qualité: (M.) Lavaissiere, Antoine.
      Profession: charron, Paris.
      Domicile: Paris (Paris) rue du Colisee, 28.
      Nom, qualité: (Mme ou Mlle) Mathias, Madeleine.
      Domicile: Paris (Paris) rue Duras, 2.
      Nom, qualité: (M.) Haudebourg, Louis Isidore.
    - Mainlevee, hypotheques., 22 septembre 1851; MC/ET/XXV/177
      Nom, qualité: (M.) Chamorin, Hippolyte.
      Domicile: Paris (Paris) rue Castiglione, 9.
      Nom, qualité: (Mme ou Mlle) Legeret, Martine.
      Domicile: Paris (Paris) rue Castiglione, 9
    - Testament olographe, depot., 23 septembre 1851; MC/ET/XXV/177
      Profession: officier-superieur (retraite).
      Domicile: Rueil (Hauts-de-Seine)
    - Traite, remplacement au service militaire, 1000f., 23 septembre 1851; MC/ET/XXV/177
      Nom, qualité: (M.) Lehmann, Ferdinand.
      Profession: voltigeur, Paris.
      Domicile: Paris (Paris) rue des Barres-St-Paul, Caserne de l'Ave Maria
    - Donation entre epoux., 24 septembre 1851; MC/ET/XXV/177
      Nom, qualité: (Mme ou Mlle) Durget, Gasparine.
      Domicile: Paris (Paris) rue Duphot, 25.
      Nom, qualité: (M.) Petit, Edme Alexandre.
      Profession: marchand de curiosites, Paris.
    - Donation entre epoux., 24 septembre 1851; MC/ET/XXV/177
    - Succession, dépôt de pieces., 26 septembre 1851; MC/ET/XXV/177
      Nom, qualité: (M.) Trabuchi, Jean Charles.
      Nom, qualité: (M.) Trabuchi, Joachim Louis.
    - Succession, notoriete., 27 septembre 1851; MC/ET/XXV/177
      Profession: institutrice (ancienne).
      Nom, qualité: (M.) Saleur, Alexis Joseph.
    - Decharge, mandat de transport de créance, 65000f., 27 septembre 1851; MC/ET/XXV/177
      Nom, qualité: (M.) Duval.
      Nom, qualité: (Mme ou Mlle) Maupeou de, Alexandrine Victoire.
      Domicile: Chamant (Oise) Plessis-Chamant.
      Nom, qualité: (M.) Avessens D', Louis Marie Gabriel.
      Nom, qualité: (Mme ou Mlle) Avessens D', Caroline.
      Nom, qualité: (Mme ou Mlle) Gibert, Pauline Rose.
      Domicile: Paris (Paris) rue Louis-le-Grand, 29.
      Relations: veuve de l'intervenant 7.
      Intervenant 7, indirect:
      Nom, qualité: (M.) Lorget, Michel.
    - Procuration rp, transport de rente etat 5%, 92f., 29 septembre 1851; MC/ET/XXV/177
      Nom, qualité: (Mme ou Mlle) Gillette, Honorine Nicole.
      Domicile: Paris (Paris) rue de Vienne, 7.
      Nom, qualité: (Mme ou Mlle) Gillette, Marie Genevieve.
      Domicile: Paris (Paris) Cisalpine ou Monceau, 66.
      Nom, qualité: (M.) Lebeau, Francois Adele.
      Domicile: Paris (Paris) rue Cisalpine ou Monceau, 66.
      Nom, qualité: (M.) Lebeau, Jacques.
      Profession: marchand de restes de cuisine, Paris.
      Domicile: Paris (Paris) rue de Vienne, 7
    - Mainlevee, hypotheques., 2 octobre 1851; MC/ET/XXV/177
      Nom, qualité: (M.) Cuvillier, Charles Antoine.
      Profession: maitre de poste, Fere (la) (Aisne).
      Domicile: Fere (la) (2)
    - Succession, notoriete., 3 octobre 1851; MC/ET/XXV/177
    - Mariage., 8 octobre 1851; MC/ET/XXV/177
      Nom, qualité: (M.) Flandin, Joseph Eugene.
      Profession: négociant, Moscou (russie).
      Domicile: Paris (Paris) rue de Bellechasse, 22.
      Nom, qualité: (M.) Flandin, Cesar Auguste.
      Profession: militaire (ancien).
      Nom, qualité: (Mme ou Mlle) Brion, Anna.
      Domicile: Paris (Paris) rue du Luxembourg, 46.
      Nom, qualité: (M.) Brion, Jean Francois Victor.
      Domicile: Paris (Paris) rue du Luxembourg, 46
    - Testament olographe, depot., 10 octobre 1851; MC/ET/XXV/177
      Nom, qualité: (Mme ou Mlle) Martin, Anne Elisabeth.
      Nom, qualité: (M.) Thiboust, Jean Pierre.
    - Testament olographe, depot., 10 octobre 1851; MC/ET/XXV/177
    - Procuration, vente de rentes etat 5%., 13 octobre 1851; MC/ET/XXV/177
      Nom, qualité: (Mme ou Mlle) Duboys-Dessauzais, Augustine.
    - Succession, notoriete., 17 octobre 1851; MC/ET/XXV/177
    - Succession, dépôt de pieces., 22 octobre 1851; MC/ET/XXV/177
    - Prorogation, delai de remboursement d'empunt, 20000f., 22 octobre 1851; MC/ET/XXV/177
      Domicile: Saint-Maur-des Fosses (Val-de-Marne)
    - Obligation, emprunt, 5500f., 22 octobre 1851; MC/ET/XXV/177
      Nom, qualité: (M.) Lorin, Magloire Victor.
      Profession: professeur, Ternes (les) (Paris).
      Domicile: Ternes (les) (Paris) rue Pierre-Demours, 16.
      Nom, qualité: (M.) Berton, Juste Emmanuel.
      Profession: boulanger (marchand), Batignoles (Paris).
      Domicile: Batignolles (les) (Paris) rue des Dames, 28
    - Prorogation, delai de remboursement de dette, 30000f., 22 octobre 1851; MC/ET/XXV/177
      Nom, qualité: (personne morale) Polini (hoirs).
      Nom, qualité: (Mme ou Mlle) Polini, Joachim Louis.
      Domicile: Paris (Paris) rue de Bellechasse, 72
    - Obligation, emprunt, 5000f., 22 octobre 1851; MC/ET/XXV/177
      Profession: propriétaire, Luzarches (95).
      Profession: propriétaire
    - Acceptation, transport de créance, 475f., 22 octobre 1851; MC/ET/XXV/177
      Nom, qualité: (M.) Girard, Hippolyte.
      Domicile: Paris (Paris) rue de Miromesnil, 12.
      Relations: débiteur de l'intervenant 2.
      Nom, qualité: (M.) Guillin, Joseph.
      Profession: cultivateur, Valleroy (Doubs).
      Domicile: Valleroy (Doubs).
      Relations: cedant ses droits à l'intervenant 03.
      Nom, qualité: (M.) Pourcy, Jean Joseph.
      Profession: docteur-en-medecine, Lusans (Doubs).
      Domicile: Lusans (Doubs)
    - Vente, terrain, 874 m2, 902500 livres, Ternes (Paris)., 23 octobre 1851; MC/ET/XXV/177
      Nom, qualité: (M.) Audoyer, Jean Honore.
      Domicile: Ternes (les) (Paris) rue Saint-Ferdinand, 12.
      Nom, qualité: (M.) Audoyer, Charles Honore.
      Profession: marchand, Paris.
      Domicile: Paris (Paris) rue de la Chaussée-d'Antin, 6
    - Obligation, emprunt, 50000f., 24 octobre 1851; MC/ET/XXV/177
      Profession: propriétaire, Paris.
      Domicile: Paris (Paris) rue de la Ville-Leveque, 21.
      Relations: frère de l'intervenant 1
    - Convention, mitoyennete., 24 octobre 1851; MC/ET/XXV/177
      Nom, qualité: (M.) Biaudios de Casteja de, Leon Remy.
      Relations: voisin(e) de l'intervenant 2.
      Nom, qualité: (M.) Thomas, Francois Valentin.
      Domicile: Paris (Paris) rue Sainte-Anne, 51
    - Succession, requisition, certificat de propriété de rentes etat 5% et 3%, 1788f., 24 octobre 1851; MC/ET/XXV/177
      Domicile: Versailles (Yvelines)
    - Procuration acte, retrait à la caisse des depots, 50000f., 25 octobre 1851; MC/ET/XXV/177
      Nom, qualité: (M.) Dufils, Jean.
      Profession: chef-de-division des messageries-nationales (ancien), Paris.
      Domicile: Paris (Paris) rue de Montholon, 27.
      Nom, qualité: (M.) Cailus de, Antoine Louis Prosper.
      Profession: administrateur caissier-general des messageries-nationales, Paris
    - Procuration acte, representation devant les tribunaux., 25 octobre 1851; MC/ET/XXV/177
      Nom, qualité: (M.) Piallat, Charles Louis.
      Profession: employee de bureau de contentieux, Paris.
      Domicile: Paris (Paris) rue d'Enghien, 28.
    - Succession, dépôt de pieces, liste d'ayants-droit à succession., 30 octobre 1851; MC/ET/XXV/177
    - Succession, dépôt de pieces, acte de notoriete en langue italienne., 30 octobre 1851; MC/ET/XXV/177
    - Quittance, acompte sur prix de vente, 15000f sur 80000f., 3 novembre 1851; MC/ET/XXV/177
      Nom: Sous-Comptoir-National d'Escompte.
      Domicile: Paris (Paris) rue Richelieu, 25.
      Nom, qualité: (M.) Biaudios de Castejade, Leon Remy.
    - Mariage., 4 novembre 1851; MC/ET/XXV/177
      Nom, qualité: (M.) Fontaine, Auguste Joseph.
      Domicile: Paris (Paris) rue du Faubourg-St-Honore, 32.
      Nom, qualité: (M.) Fontaine, Louis Joseph.
      Domicile: Neufchateau (belgique).
      Nom, qualité: (Mme ou Mlle) Laruelle, Marie Barbe.
      Domicile: Paris (Paris) rue d'Astorg, 23.
      Nom, qualité: (M.) Develay, Charles Gedeon.
    - Succession, partage, actions de la Banque de France (Oise)., 6 novembre 1851; MC/ET/XXV/177
      Profession: maire, conseiller-general, Breteuil-sur-Iton (Eure).
      Domicile: Breteuil-sur-Iton (Eure)
    - Mainlevée, hypotheques., 7 novembre 1851; MC/ET/XXV/177
      Profession: négociant (ancien), Paris.
      Domicile: Ternes (les) (Paris) rue Ferdinand, 12
    - Procuration acte, vente d'actions de la Banque de France., 8 novembre 1851; MC/ET/XXV/177
    - Desistement de plainte, accident de voiture., 8 novembre 1851; MC/ET/XXV/177
      Nom, qualité: (M.) Gardeble, Simon Antoine.
      Profession: employe au chemin-de-fer de strasbourg, Paris.
      Domicile: Paris (Paris) boulevard de la Villette, 36.
      Nom: Messageries-Nationales
    - Procuration acte, vente d'actions de la Banque de France., 8 novembre 1851; MC/ET/XXV/177
      Nom, qualité: (M.) Levacher d'Urcle, Frederic Henri Gustave.
      Domicile: Paris (Paris) rue Taitbout, 31.
    - Procuration acte, vente d'actions de la Banque de France., 8 novembre 1851; MC/ET/XXV/177
      Nom, qualité: (M.) Levacher d'Urcle, Felix Charles Victor Saint-Leon.
      Domicile: Longueil-Sainte-Marie (Oise) Bois-d'Ajeux.
    - Procuration acte, recette de subvention pour le service postal de la mediterranee., 10 novembre 1851; MC/ET/XXV/177
      Nom, qualité: (M.) Rostand, Albert.
      Profession: négociant, directeur des services maritimes des messageries, Marseille (Bouches-du-Rhône).
      Domicile: Marseille (Bouches-du-Rhône)
    - Délivrance de legs, legs, 10000f., 12 novembre 1851; MC/ET/XXV/177
      Nom, qualité: (Mme ou Mlle) Royer, Emilie Louise.
      Relations: légataire universel de l'intervenant 2.
      Nom, qualité: (Mme ou Mlle) Martin, Elisabeth.
      Nom, qualité: (personne morale) Orphelines de Saint-Louis de Versailles 78
    - Délivrance de legs, legs, nu-propriete de rente etat 3%, 600f., 12 novembre 1851; MC/ET/XXV/177
      Nom, qualité: (personne morale) Pauvres de La Commune de Maligny 89
    - Délivrance de legs, legs, 5000f., 12 novembre 1851; MC/ET/XXV/177
      Nom: Maison Notre-Dame-Du-Refuge de Versailles 78
    - Délivrance de legs, legs, 2000f., 12 novembre 1851; MC/ET/XXV/177
      Nom: Seminaire Saint-Louis de Versailles 78
    - Délivrance de legs, legs, usufruit de rente etat 3%, 300f., 12 novembre 1851; MC/ET/XXV/177
      Nom, qualité: (personne morale) Pauvres de La Paroisse Saint-Nicolas-Des-Champs de Paris
    - Délivrance de legs, legs, 5000f., 12 novembre 1851; MC/ET/XXV/177
      Nom: Oeuvre Du Saint-Coeur de Marie de Paris
    - Délivrance de legs, legs, 4000f., 12 novembre 1851; MC/ET/XXV/177
      Nom: Paroisse Saint-Louis de Versailles 78
    - Délivrance de legs, legs, usufruit de rente etat 3%, 1200f., 14 novembre 1851; MC/ET/XXV/177
      Nom, qualité: (Mme ou Mlle) Ravier, Rose.
      Relations: épouse de l'intervenant 5.
      Nom, qualité: (M.) Feuillebois, Marie Auguste.
      Nom, qualité: (Mme ou Mlle) Feuillebois, Marie Zelie.
      Relations: fille de l'intervenant 4, fille de l'intervenant 5